【裁判字號】    89,訴,1410
【裁判日期】    900131
【裁判案由】    公共危險
【裁判全文】
臺灣臺北地方法院刑事判決                        八十九年度訴字第一四一號
    公  訴  人  臺灣臺北地方法院檢察署檢察官
    被      告  乙○○
右列被告因公共危險案件，經檢察官提起公訴（八十九年度偵字第一二二三一號），
本院判決如左：
    主  文
乙○○漏逸煤氣，致生公共危險，處有期徒刑參月，如易科罰金，以參佰元折算壹日
。緩刑貳年。
    事  實
一、乙○○因曾與鄰居黃水雲發生數次爭執，心生不滿，遂於民國八十九年二月三日
    凌晨二時許，誤認位在臺北市○○區○○路二段一四○巷三十二號旁之小吃攤位
    係黃水雲所有，明知該小吃攤位旁即為五樓之公寓住宅，竟將置於該攤位內之瓦
    斯桶開關開啟而漏逸瓦斯煤氣並以打火機點火，造成瓦斯桶內之瓦斯煤氣外洩起
    火燃燒，致生公共危險。幸為鄰居田米發現，旋經附近居民以乾粉滅火器將火焰
    撲滅，而未燒燬任何物品，嗣經警據報查獲。
二、案經臺北市政府警察局萬華分局報告臺灣臺北地方法院檢察署檢察官偵查起訴。
    理  由
一、訊據被告乙○○對於右揭事實，迭於警訊、偵查及本院審理時供承不諱，核與被
    害人甲○○於警訊及本院審理時指述之情節相符，復經證人即目擊被告開啟瓦斯
    桶開關點火之鄰居田米於警訊及偵查中證述甚詳，並有現場照片三幀附卷可稽，
    ，被告之自白與事實相符。又查瓦斯煤氣為易燃物，被告將之任意漏逸，並以打
    火機點火，雖未燒燬任何物品，當已致生公共危險。本件事證明確，被告犯行堪
    以認定，應依法論科。
二、查被告開啟被害人甲○○所有之瓦斯桶開關而漏逸瓦斯，致生公共危險，核其所
    為係犯刑法第一百七十七條第一項之漏逸煤氣罪。公訴意旨雖未引用漏逸煤氣罪
    之條文，惟於事實欄已明確記載被告打開瓦斯桶，致生公共危險之事實，是被告
    漏逸煤氣部分業經起訴，本院自應予以審理。爰審酌被告徒因與人發生爭執，即
    枉顧他人之生命財產安全，漏逸被害人之瓦斯煤氣，惟於事發後已向被害人道歉
    ，並於臺北市萬華區調解委員會調解成立，有該會調解書一份在卷可憑，深具悔
    意，犯罪後坦承犯行，態度良好，及其犯罪之手段、方法及所生之危害等一切情
    狀，量處如主文所示之刑。次查，被告未曾受有期徒刑以上刑之宣告，有臺灣高
    等法院檢察署刑案紀錄簡覆表在卷可稽，因一時失慮，致觸犯本案犯行，經此刑
    之教訓，當知所警惕，而無再犯之虞，本院認為前開對其宣告之刑，以暫不執行
    為適當，爰併宣告如主文所示之緩刑，以啟自新。第查被告犯罪後，刑法第四十
    條業於九十年一月四日修正，同年月十日經總統公布施行，該條第一項規定：「
    犯最重本刑為五年以下有期徒刑以下之罪，而受六個月以下有期徒刑或拘役之宣
    告，因身體、教育、職業、家庭之關係或其他正當事由，執行顯有困難者，得以
    一元以上三元以下折算一日，易科罰金。但確因不執行所宣告之刑，難收矯正之
    效，或難以維持法秩序者，不在此限。」比較新舊法之結果，舊法並無更有利於
    被告，依刑法第二條第一項前段規定，應適用裁判時之新法，附此敘明。末查扣
    案打火機一個，雖為被告所有且供點燃瓦斯煤所用之物，業經被告供承在卷，然
    非供漏逸煤氣犯行所用之物，爰不為沒收之諭知。公訴意旨另以被告打開上開攤
    位之瓦斯桶，並以打火機點燃攤位，導致該攤位及瓦斯桶起火，致生公共危險，
    因認被告涉犯刑法第一百七十五條第一項放火燒燬住宅等以外他人所有物罪等語
    。按未遂犯之處罰，以有特別規定者為限，刑法第二十五條第二項定有明文。經
    查被害人於警訊及本院審理時，分別陳稱：僅損失一些瓦斯；只燒掉一些瓦斯，
    瓦斯桶、攤位沒燒壞，沒有其他物燒燬等語；又參以卷附現場照片，上開瓦斯桶
    及攤位僅覆有滅火器之乾粉，並無燒燬之情形，是以上開攤位及瓦斯桶並未燒燬
    等情，堪以認定。此外經本院審理結果亦查無其他積極證據足認被告上開行為有
    燒燬攤位、瓦斯桶或他人所有物之行為，而被告雖點燃漏逸之煤氣，但未燒燬任
    何物品，刑法第一百七十五條放火燒燬住宅等以外他人所有物罪既無處罰未遂犯
    之規定，原應為無罪之諭知，惟公訴意旨認此部份與前開論罪科刑部分具有牽連
    犯之裁判上一罪關係，爰不另為無罪之諭知，附此敘明。
據上論斷，應依刑事訴訟法第二百九十九條第一項前段，刑法第一百七十七條第一項
、第七十四條第一款、第二條第一項前段、第四十一條第一項，罰金罰鍰提高標準條
例第一條前段、第二條，判決如主文。
本案經檢察官林秀濤到庭執行職務
中      華      民      國      九十      年      一      月    三十一  日
                                      臺灣臺北地方法院刑事第八庭
                                          法  官  張  筱  琪
右正本證明與原本無異。
如不服本判決，應於判決送達後十日內，向本院提出上訴狀。
                                          書記官  耿  鳳  君
中      華      民      國      九十      年      二      月    二     日
附錄本案所犯法條全文：
刑法第一百七十七條
漏逸或間隔蒸氣、電氣、煤氣或其他氣體，致生公共危險者，處三年以下有期徒刑，
拘役或三百元以下罰金。
因而致人於死者，處無期徒刑或七年以上有期徒刑；致重傷者，處三年以上、十年以
下有期徒
刑。


司法院資訊處製作；財團法人民間司法改革基金會備份。
